【裁判字號】    92,交聲,810
【裁判日期】    920829
【裁判案由】    聲明異議
【裁判全文】
臺灣臺中地方法院交通事件裁定                    九十二年度交聲字第八一號
    原處分機關  交通部公路總局台中區監理所
    異議人即
    受處分人    甲○○
右列受處分人因違反道路交通管理處罰條例案件，對於交通部公路總局台中區監理所
九十二年七月三十一日所為之裁決（中監違字第裁六○─Ｇ00000000、Ｊ二
Ａ○一六七八八號裁決書），聲明異議，本院裁定如左：
    主  文
異議駁回。
    理  由
一、原處分機關略以：本案係台中市警察局、南投縣警察局交通隊分別逕行舉發受處
    分人甲○○所有之車號ＮＪ─６１６８號自小客車，於九十二年一月十四日十一
    時五十二分許，行經台中市○○路大買家前，因「行車限速五○公里，經測時速
    六十五公里，超速十五公里未滿二十公里」違規及九十二年三月十三日十四時四
    十五分許，行經台十四乙線五點五公里處，因「行車限速七○公里，經測時速一
    ○一公里，超速三十一公里，滿二十公里以上」違規，受處分人未於應到案日期
    前提出申訴，該所遂於九十二年七月三十一日以中監違字第裁六○─Ｇ0000
    0000、Ｊ二Ａ○一六七八八號裁決書，分別裁處罰鍰新台幣二千二百元整、
    二千二百元整，逾期則依裁決書處罰主文規定裁處，於法並無不合等語。
二、本件異議人即受處分人則以：異議人行照所登記之地址目前無任何親人居住，僅
    大樓管理員可以代收，故此二件違規舉發通知單皆未收到，爰聲明異議云云。
三、按汽車駕駛人，行車速度，超過規定之最高時速者，處新臺幣一千二百元以上二
    千四百元以下罰鍰，道路交通管理處罰條例第四十條第一項定有明文。另汽車違
    反道路交通管理事件，以科學儀器取得違規證據資料，足資認定其違規事實者，
    得逕行舉發之，而逕行舉發，應記明車輛牌照號碼、車型等可資辨明之資料，查
    明汽車所有人姓名或名稱、住址，並以該汽車所有人為被通知人製單舉發之，由
    舉發機關送達被通知人；且逕行舉發違反道路交通管理事件，經汽車所有人依通
    知單之應到案日期前到案，並告知違規駕駛人姓名、身分證統一編號及住址者，
    處罰機關應即另行通知違規駕駛人到案依法處理，逾應到案日期，處罰機關應依
    道路交通管理處罰條例第八十五條第三項規定處罰該汽車所有人，違反道路交通
    管理事件統一裁罰標準及處理細則第二十三條第一項第五款、第二項、第十一條
    第一項第二款、第二十四條亦分別定有明文。再按對於當事人之送達，應為送達
    之處所不明者，行政機關得依申請准為公示送達，如無人為公示送達之申請者，
    行政機關為避免行政程序遲延，認有必要時，得依職權命為公示送達，亦分別為
    行政程序法第七十八條第一項第一款、第二項所明定。
四、本件受處分人即異議人甲○○對於其所有之車號ＮＪ─６１６８號自小客車於前
    揭時、地有違規之事實固不否認，辯稱：該車行照所登記之地址目前無任何親人
    居住，故此二件違規舉發通知單皆未收到，不知受罰云云。經查：由台中市警察
    局所掣開之中市警交字第Ｇ00000000號及南投縣警察局所掣開之投警交
    字第Ｊ二Ａ○一六七八八號舉發違反道路交通管理事件通知單暨採證相片二幀業
    經郵局以掛號郵寄方式寄發至受處分人之戶籍地即「台中市○○區○○路二段二
    一五之四號」，嗣因異議人「遷移不明」無法送達而退件，原舉發單位即台中市
    警察局與南投縣政府警察局乃分別於九十二年六月五日、九十二年六月九日以中
    市警交字第０９２０００９７４７２、投警交字第０９２００３２４５９號公告
    辦理公示送達，此有前揭舉發單影本、採證相片二幀、郵政機關無法投遞退件證
    明章、中市警交字第０９２０００９７４７２、投警交字第０９２００３２４５
    ９號公告函暨隨函檢送之單退公示註記移送表及法務部戶役政連結作業系統表一
    紙存卷可查；從而，受處分人所有之車號ＮＪ─６１６８號自小客車既有前揭違
    規行為，且舉發單依其當時之戶籍地址即汽車登記住址寄送在無法送達而退件後
    ，原舉發單位亦已依法辦理公示送達，已生送達之效力。交通部公路總局臺中區
    監理所本於上開舉發通知單，在未有繳交罰鍰紀錄下據以裁罰，於法並無不合，
    本件異議為無理由，應予駁回。
五、據上論斷，應依道路交通管理處罰條例第八十七條第二項、道路交通案件處理辦
    法第十九條，裁定如主文。
中      華      民      國    九十二    年     八       月     廿九     日
                                        臺灣臺中地方法院交通法庭
                                            法  官  王  靜  秋
右正本證明與原本無異。
如不服本裁定應於送達後五日內向本院提出抗告狀。
                                            書記官
中      華      民      國    九十二    年    八     月   二十九    日


司法院資訊處製作；財團法人民間司法改革基金會備份。
